臺灣基隆地方法院刑事判決　　　　　　　100年度易字第392號
公　訴　人　臺灣基隆地方法院檢察署檢察官
被　　　告　龔裕勝
上列被告因竊盜案件，經檢察官提起公訴（100年度偵字第2993
、3226、3237、3442、3475號），因被告於準備程序進行中就被
訴事實為有罪之陳述，且所犯非死刑、無期徒刑、最輕本刑為三
年以上有期徒刑之罪或高等法院管轄第一審案件，經告知簡式審
判程序之旨，並聽取檢察官、被告之意見後，經本院裁定進行簡
式審判程序審理判決如下：
    主  文
龔裕勝所犯如附表所示之罪，均累犯，各處如附表所示之刑，應
執行有期徒刑貳年伍月，未扣案之一字形螺絲起子壹支沒收。
    事  實
一、龔裕勝曾因竊盜案件，經臺灣高等法院以九十六年度上易字
    第二八八三號判處有期徒刑十月確定，於民國九十七年十二
    月三日執行完畢，詎不知悔改，意圖為自己不法之所有，與
    李鎮（業經本院判處罪刑）基於共同犯意聯絡，為下列竊
    盜行為：
  (一)與李鎮基於竊盜之共同犯意聯絡，於一百年六月三十日九
    時三十分許，在基隆市○○區○○街二二四之一號附近，由
    龔裕勝駕駛車號四二０一—ＡＰ號自小客車搭載李鎮找尋
    行竊目標及從旁把風，並由李鎮攜帶其二人預先共同購買
    、客觀上得作為兇器之一字形螺絲起子一支（長約三十公分
    ），乘徐聰文、黃英哲及張仲銘等三人將渠等所有之車輛停
    放在該處而疏於看管之際，共同竊取：1.徐聰文所有車號八
    一０八—ＤＣ號貨車之電瓶一個，價值約新臺幣（下同）四
    千五百元。2.黃英哲所有車號０四一—ＡＰ號貨車之電瓶二
    個，價值共約七千元。3.張仲銘車號：Ｖ九—二三四五號貨
    車電瓶一個，價值約四千五百元。4.再駕車至基隆市○○區
    ○○街一三０之一號對面路邊，並以前揭分工，乘潘信仲將
    其所有車號三六九七—ＲＧ號貨車車輛停放在該處而疏於看
    管之際，共同著手竊取該貨車上之電瓶一個，惟因潘信仲該
    車之警鈴聲大作，龔裕勝、李鎮旋駕車逃離現場而未得手
    。龔裕勝、李鎮嗣將所竊得之前揭電瓶攜至新北市○○區
    ○○路一段三一號之資源回收場（由李隆發經營，李隆發另
    經檢察官為不起訴處分）以每公斤二十二元之代價出售，得
    款四千二百元平分花用。
  (二)與李鎮基於竊盜之共同犯意聯絡，於一百年七月四日十六
    時四十五分許，在基隆市○○區○○路一七七號「豪鼎飯店
    」旁停車場，由龔裕勝駕駛車號四二０一—ＡＰ號自小客車
    搭載李鎮找尋行竊目標及從旁把風，乘黃勝芳將渠所有車
    號二四一五—ＶＰ號自用小貨車停放在該處未上鎖之疏於看
    管之際，推由李鎮下手，徒手竊取黃勝芳所有之公事包一
    個（內有現金一萬五千元、國民身分證、健保卡、駕照、中
    國信託銀行信用卡、郵局金融卡、新光銀行金融卡各一張、
    新光銀行存摺一本），得手後，搜括公事包內之現金，再將
    公事包丟棄在路旁山坡，並平分款項。
  (三)嗣因徐聰文、黃英哲、張仲銘及黃勝芳發現物品遭竊而報警
    循線查獲。
二、案經徐聰文、黃英哲及張仲銘訴由基隆市警察局第三分局、
    黃勝芳訴由基隆市警察局第二分局報告臺灣基隆地方法院檢
    察署檢察官偵查起訴。
    理  由
一、上開犯罪事實，業據被告龔裕勝於本院坦承不諱，且有如附
    表「證據」欄所示之證據可資佐證，事證明確，被告犯行可
    以認定。
二、論罪科刑部分：
  (一)按被告就事實欄一(一)犯行，被告與龔裕勝共同購買並持以行
    竊之一字形螺絲起子一支，係長約三十公分之金屬製品等情
    ，業據李鎮供明在卷（本院審判一百年九月十三日審判筆
    錄），衡之該螺絲起子質硬而形尖，足以對人之生命、身體
    、安全構成威脅，堪認係屬兇器。核被告事實欄一(一)1.至3.
    所為，均係犯刑法第三百二十一條第一項第三款之攜帶兇器
    竊盜罪。被告事實欄一(一)4.之部分，已著手於竊盜犯行而未
    得手，核其所為，係犯刑法第三百二十一條第二項、第一項
    第三款之攜帶兇器竊盜未遂罪。起訴書記載被告持往行竊之
    扳手係本案扣案之扳手，惟被告明確陳稱：不是用扣案扳手
    作案等語（本院一百年十一月三日審判筆錄），且無確切事
    證足證扣案扳手即為被告持往行竊之工具，起訴意旨就此容
    有誤解。
  (二)核被告就事實欄一(二)所為，係犯刑法第三百二十條第一項之
    竊盜罪。
  (三)被告就上開犯行，與李鎮有犯意聯絡及行為分擔，為共同
    正犯。
  (四)被告所犯上開各罪，犯意各別，行為互殊，應分論併罰。
  (五)被告前有事實欄所載之有期徒刑科刑、執行前案紀錄，有臺
    灣高等法院被告前案紀錄表在卷可稽，被告前受有期徒刑執
    行完畢，於五年以內再犯本件最重本刑有期徒刑以上之罪，
    為累犯，應依刑法第四十七條之規定加重其刑。被告就事實
    欄一(一)4.所載犯行，其犯罪尚屬未遂，爰依刑法第二十五條
    第二項之規定，減輕其刑，並依法先加後減。
  (六)爰審酌被告犯罪後坦承犯行，態度尚佳，惟攜帶兇器竊盜，
    對於社會治安危害非輕，並兼衡被告犯罪之動機、目的、手
    段、犯罪所得、被告之品行、智識程度及其他一切情狀，量
    處如主文所示之刑（如附表所示），並定其應執行之刑。
  (七)被告事實欄一(一)1.至4.犯行所用之螺絲起子，係被告與共犯
    李鎮共同購買，屬被告所有，供犯罪所用之物，雖未扣案
    ，惟無證據證明業已滅失，應依刑法第三十八條第一項第二
    款之規定，宣告沒收。
  (八)至於起訴書犯罪事實欄一(二)所載被告龔裕勝與李鎮共同於
    一百年七月一日凌晨一時許，前往新北市○里區○○里○○
    路一六五號一樓「中彥小吃店」內行竊之事實，起訴書記載
    被告龔裕勝涉案部分「尚由警另行偵辦中」，證據並所犯法
    條欄亦未記載被告龔裕勝此部分犯行所犯法條，且記載：「
    被告李鎮所犯上開竊盜罪（含未遂）八次與被告龔裕勝所
    為上開竊盜罪（含未遂）五次〈即犯罪事實欄(一)與(三)之部分
    〉等罪間，犯意各別，行為互殊，各請依刑法第五十條之規
    定，予以分論併罰」等語，可知檢察官就龔裕勝此部分犯行
    ，並未於本件一併起訴，附此指明。
據上論斷，應依刑事訴訟法第二百七十三條之一第一項、第二百
九十九條第一項前段，刑法第三百二十條第一項、第三百二十一
條第一項第三款、第二項、第二十五條、第四十七條第一項、第
二十八條、第五十一條第五款、第三十八條第一項第二款，刑法
施行法第一條之一，判決如主文。
本案經檢察官黃佳權到庭執行職務。
中    華    民    國   100    年    11    月    17    日
                  刑事第二庭法    官  高偉文
以上正本證明與原本無異。
如不服本判決應於收受送達後10日內向本院提出上訴書狀，並應
敘述具體理由；其未敘述上訴理由者，應於上訴期間屆滿後20日
內向本院補提理由書（均須按他造當事人之人數附繕本）「切勿
逕送上級法院」。
中    華    民    國   100    年    11    月    17    日
                            書 記 官  郭廷耀
附錄本案論罪科刑法條全文
中華民國刑法第三百二十條
意圖為自己或第三人不法之所有，而竊取他人之動產者，為竊盜
罪，處五年以下有期徒刑、拘役或五百元以下罰金。
意圖為自己或第三人不法之利益，而竊佔他人之不動產者，依前
項之規定處斷。
前二項之未遂犯罰之。
中華民國刑法第三百二十一條
犯竊盜罪而有下列情形之一者，處六月以上、五年以下有期徒刑
，得併科新臺幣十萬元以下罰金：
一、侵入住宅或有人居住之建築物、船艦或隱匿其內而犯之者。
二、毀越門扇、牆垣或其他安全設備而犯之者。
三、攜帶兇器而犯之者。
四、結夥三人以上而犯之者。
五、乘火災、水災或其他災害之際而犯之者。
六、在車站、埠頭、航空站或其他供水、陸、空公眾運輸之舟、
    車、航空機內而犯之者。
前項之未遂犯罰之。
┌───────────────────────────────┐
│附表                                                          │
├──┬─────────┬──────────┬───────┤
│編號│犯罪事實          │證                據│罪名及刑罰    │
├──┼─────────┼──────────┼───────┤
│一  │如事實欄一(一)1.所示│1.共同被告李鎮之陳│龔裕勝共同攜帶│
│    │                  │  述：              │兇器竊盜，累犯│
│    │                  │(1)警詢【100偵3475號 │，處有期徒刑捌│
│    │                  │  卷第10至12頁】    │月，未扣案一字│
│    │                  │(2)偵查【同上偵卷第96│形螺絲起子壹支│
│    │                  │  至97頁】          │沒收。        │
│    │                  │2.被告龔裕勝之自白：│              │
│    │                  │  警詢【同上偵卷第6 │              │
│    │                  │  至9頁】           │              │
│    │                  │3.被害人徐聰文之陳述│              │
│    │                  │  ：警詢【同上偵卷第│              │
│    │                  │  16 至17頁】       │              │
│    │                  │4.證人李隆發之證述：│              │
│    │                  │  警詢【同上偵卷第13│              │
│    │                  │  至15頁】          │              │
│    │                  │5.路口監視器翻拍照片│              │
│    │                  │  共16幀【同上偵卷第│              │
│    │                  │  31至32、38至39、40│              │
│    │                  │  至43頁】          │              │
│    │                  │6.被竊電瓶車輛照片【│              │
│    │                  │  同上偵卷第34頁】  │              │
├──┼─────────┼──────────┼───────┤
│二  │如事實欄一(一)2.所示│1.共同被告李鎮之陳│龔裕勝共同攜帶│
│    │                  │  述：              │兇器竊盜，累犯│
│    │                  │(1)警詢【100偵3475號 │，處有期徒刑捌│
│    │                  │  卷第10至12頁】    │月，未扣案之一│
│    │                  │(2)偵查【同上偵卷第96│字形螺絲起子壹│
│    │                  │  至97頁】          │支沒收。      │
│    │                  │2.被告龔裕勝之自白：│              │
│    │                  │  警詢【同上偵卷第6 │              │
│    │                  │  至9頁】           │              │
│    │                  │3.被害人黃英哲之陳述│              │
│    │                  │  ：警詢【同上偵卷第│              │
│    │                  │  18至19頁】        │              │
│    │                  │4.證人李隆發之證述：│              │
│    │                  │  警詢【同上偵卷第13│              │
│    │                  │  至15頁】          │              │
│    │                  │5.路口監視器翻拍照片│              │
│    │                  │  共16幀【同上偵卷第│              │
│    │                  │  31至32、38至39、40│              │
│    │                  │  至43頁】          │              │
│    │                  │6.被竊電瓶車輛照片【│              │
│    │                  │  同上偵卷第35頁】  │              │
├──┼─────────┼──────────┼───────┤
│三  │如事實欄一(一)3.所示│1.共同被告李鎮之陳│龔裕勝共同攜帶│
│    │                  │  述：              │兇器竊盜，累犯│
│    │                  │(1)警詢【100偵3475號 │，處有期徒刑捌│
│    │                  │  卷第10至12頁】    │月，未扣案之一│
│    │                  │(2)偵查【同上偵卷第96│字形螺絲起子壹│
│    │                  │  至97頁】          │支沒收。      │
│    │                  │2.被告龔裕勝之自白：│              │
│    │                  │  警詢【同上偵卷第6 │              │
│    │                  │  至9頁】           │              │
│    │                  │3.被害人張仲銘之陳述│              │
│    │                  │  ：警詢【同上偵卷第│              │
│    │                  │  20至21頁】        │              │
│    │                  │4.證人李隆發之證述：│              │
│    │                  │  警詢【同上偵卷第13│              │
│    │                  │  至15頁】          │              │
│    │                  │5.路口監視器翻拍照片│              │
│    │                  │  共16幀【同上偵卷第│              │
│    │                  │  31至32、38至39、40│              │
│    │                  │  至43頁】          │              │
│    │                  │6.被竊電瓶車輛照片  │              │
│    │                  │  【同上偵卷第36頁】│              │
├──┼─────────┼──────────┼───────┤
│四  │如事實欄一(一)4.所示│1.共同被告李鎮之陳│龔裕勝共同攜帶│
│    │                  │  述：              │兇器竊盜，未遂│
│    │                  │(1)警詢【100偵3475號 │，累犯，處有期│
│    │                  │  卷第10至12頁】    │徒刑陸月，未扣│
│    │                  │(2)偵查【同上偵卷第96│案之一字形螺絲│
│    │                  │  至97頁】          │起子壹支沒收。│
│    │                  │2.被告龔裕勝之自白：│              │
│    │                  │  警詢【同上偵卷第6 │              │
│    │                  │  至9頁】           │              │
│    │                  │3.證人潘信仲之證述：│              │
│    │                  │  警詢【同上偵卷第  │              │
│    │                  │  22至23頁】        │              │
│    │                  │4.路口監視器翻拍照片│              │
│    │                  │  共16幀【同上偵卷第│              │
│    │                  │  31至32、38至39、40│              │
│    │                  │  至43頁】          │              │
├──┼─────────┼──────────┼───────┤
│五  │如事實欄一(二)所示  │1.共同被告李鎮之陳│龔裕勝共同竊盜│
│    │                  │  述：              │，累犯，處有期│
│    │                  │(1)警詢【100偵3226號 │徒刑伍月。    │
│    │                  │  卷第7至10頁】     │              │
│    │                  │(2)偵查【同上偵卷第71│              │
│    │                  │  、77頁】          │              │
│    │                  │2.被害人黃勝芳之陳述│              │
│    │                  │  ：警詢【同上偵卷第│              │
│    │                  │   5至6頁】         │              │
│    │                  │3.錄影監視器翻拍照片│              │
│    │                  │  共21幀【同上偵卷第│              │
│    │                  │  23至32頁】        │              │
└──┴─────────┴──────────┴───────┘